apertium-en-ca/partofspeech/apertium_det_pr_prn.ca.dix
<pardef n="/l'altre__det">
      
      <e>
        <p>
          <l>l'altre</l>
          <r>l'altre<s n="det"/><s n="ind"/><s n="m"/><s n="sg"/></r>
        </p>
      </e>
      
      <e>
        <p>
          <l>l'altra</l>
          <r>l'altre<s n="det"/><s n="ind"/><s n="f"/><s n="sg"/></r>
        </p>
      </e>
      
      <e>
        <p>
          <l>els<b/>altres</l>
          <r>l'altre<s n="det"/><s n="ind"/><s n="m"/><s n="pl"/></r>
        </p>
      </e>
      
      <e>
        <p>
          <l>les<b/>altres</l>
          <r>l'altre<s n="det"/><s n="ind"/><s n="f"/><s n="pl"/></r>
        </p>
      </e>
    </pardef>

 <pardef n="cada__det">
      
      <e>
        <p>
          <l/>
          <r><s n="det"/><s n="ind"/><s n="m"/><s n="sg"/></r>
        </p>
      </e>
      <e>
        <p>
          <l/>
          <r><s n="det"/><s n="ind"/><s n="f"/><s n="sg"/></r>
        </p>
      </e>
      <e r="RL">
        <p>
          <l/>
          <r><s n="det"/><s n="ind"/><s n="m"/><s n="pl"/></r>
        </p>
      </e>
      <e r="RL">
        <p>
          <l/>
          <r><s n="det"/><s n="ind"/><s n="f"/><s n="pl"/></r>
        </p>
      </e>
    </pardef>

  <pardef n="divers__det">
      
      <e>
        <p>
          <l>es</l>
          <r><s n="det"/><s n="ind"/><s n="f"/><s n="pl"/></r>
        </p>
      </e>
      
      <e>
        <p>
          <l>os</l>
          <r><s n="det"/><s n="ind"/><s n="m"/><s n="pl"/></r>
        </p>
      </e>
       <e r="RL">
        <p>
          <l>es</l>
          <r><s n="det"/><s n="ind"/><s n="f"/><s n="sg"/></r>
        </p>
      </e>
      
      <e r="RL">
        <p>
          <l>os</l>
          <r><s n="det"/><s n="ind"/><s n="m"/><s n="sg"/></r>
        </p>
      </e>

    </pardef>

 <pardef n="quals/evol__det">
      
      <e>
        <p>
          <l>sevol</l>
          <r>evol<s n="det"/><s n="ind"/><s n="m"/><s n="pl"/></r>
        </p>
      </e>
      <e>
        <p>
          <l>sevol</l>
          <r>evol<s n="det"/><s n="ind"/><s n="f"/><s n="pl"/></r>
        </p>
      </e>
      
      <e>
        <p>
          <l>evol</l>
          <r>evol<s n="det"/><s n="ind"/><s n="m"/><s n="sg"/></r>
        </p>
      </e>
       <e>
        <p>
          <l>evol</l>
          <r>evol<s n="det"/><s n="ind"/><s n="f"/><s n="sg"/></r>
        </p>
      </e>
    </pardef>


  <pardef n="tal__det">
      
    <e>
        <p>
          <l/>
          <r><s n="det"/><s n="ind"/><s n="m"/><s n="sg"/></r>
        </p>
      </e>
      <e>
        <p>
          <l/>
          <r><s n="det"/><s n="ind"/><s n="f"/><s n="sg"/></r>
        </p>
      </e>
      <e>
        <p>
          <l>s</l>
          <r><s n="det"/><s n="ind"/><s n="m"/><s n="pl"/></r>
        </p>
      </e>   
      <e>
        <p>
          <l>s</l>
          <r><s n="det"/><s n="ind"/><s n="f"/><s n="pl"/></r>
        </p>
      </e>
    </pardef>

<pardef n="un/_altre__det">
      
      <e>
        <p>
          <l>es<b/>altres</l>
          <r><b/>altre<s n="det"/><s n="ind"/><s n="f"/><s n="pl"/></r>
        </p>
      </e>
      
      <e>
        <p>
          <l>a<b/>altra</l>
          <r><b/>altre<s n="det"/><s n="ind"/><s n="f"/><s n="sg"/></r>
        </p>
      </e>
      
      <e>
        <p>
          <l>s<b/>altres</l>
          <r><b/>altre<s n="det"/><s n="ind"/><s n="m"/><s n="pl"/></r>
        </p>
      </e>
      
      <e>
        <p>
          <l><b/>altre</l>
          <r><b/>altre<s n="det"/><s n="ind"/><s n="m"/><s n="sg"/></r>
        </p>
      </e>
    </pardef>

  <pardef n="quant__det">
      
      <e>
        <p>
          <l>es</l>
          <r><s n="det"/><s n="itg"/><s n="f"/><s n="pl"/></r>
        </p>
      </e>
      
      <e>
        <p>
          <l>a</l>
          <r><s n="det"/><s n="itg"/><s n="f"/><s n="sg"/></r>
        </p>
      </e>
      
      <e>
        <p>
          <l>s</l>
          <r><s n="det"/><s n="itg"/><s n="m"/><s n="pl"/></r>
        </p>
      </e>
      
      <e>
        <p>
          <l/>
          <r><s n="det"/><s n="itg"/><s n="m"/><s n="sg"/></r>
        </p>
      </e>
    </pardef>

 <pardef n="bastant__det">
      
      <e>
        <p>
          <l/>
          <r><s n="det"/><s n="qnt"/><s n="m"/><s n="sg"/></r>
        </p>
      </e>
       <e>
        <p>
          <l>a</l>
          <r><s n="det"/><s n="qnt"/><s n="f"/><s n="sg"/></r>
        </p>
      </e>
      <e>
        <p>
          <l>s</l>
          <r><s n="det"/><s n="qnt"/><s n="m"/><s n="pl"/></r>
        </p>
      </e>
      <e>
        <p>
          <l>es</l>
          <r><s n="det"/><s n="qnt"/><s n="f"/><s n="pl"/></r>
        </p>
      </e>
      
    </pardef>

     <pardef n="gaire__det">
      
      <e>
        <p>
          <l/>
          <r><s n="det"/><s n="qnt"/><s n="m"/><s n="sg"/></r>
        </p>
      </e>
       <e>
        <p>
          <l/>
          <r><s n="det"/><s n="qnt"/><s n="f"/><s n="sg"/></r>
        </p>
      </e>
      <e>
        <p>
          <l>s</l>
          <r><s n="det"/><s n="qnt"/><s n="m"/><s n="pl"/></r>
        </p>
      </e>
      <e>
        <p>
          <l>s</l>
          <r><s n="det"/><s n="qnt"/><s n="f"/><s n="pl"/></r>
        </p>
      </e>
      
    </pardef>

<pardef n="massa__det">
      
      <e>
        <p>
          <l/>
          <r><s n="det"/><s n="qnt"/><s n="m"/><s n="sg"/></r>
        </p>
      </e>
       <e>
        <p>
          <l/>
          <r><s n="det"/><s n="qnt"/><s n="f"/><s n="sg"/></r>
        </p>
      </e>
      <e>
        <p>
          <l/>
          <r><s n="det"/><s n="qnt"/><s n="m"/><s n="pl"/></r>
        </p>
      </e>
      <e>
        <p>
          <l/>
          <r><s n="det"/><s n="qnt"/><s n="f"/><s n="pl"/></r>
        </p>
      </e>
</pardef>

 <pardef n="po/c__det">
      
      <e>
        <p>
          <l>ques</l>
          <r>c<s n="det"/><s n="qnt"/><s n="f"/><s n="pl"/></r>
        </p>
      </e>
      
      <e>
        <p>
          <l>ca</l>
          <r>c<s n="det"/><s n="qnt"/><s n="f"/><s n="sg"/></r>
        </p>
      </e>
      
      <e>
        <p>
          <l>cs</l>
          <r>c<s n="det"/><s n="qnt"/><s n="m"/><s n="pl"/></r>
        </p>
      </e>
      
      <e>
        <p>
          <l>c</l>
          <r>c<s n="det"/><s n="qnt"/><s n="m"/><s n="sg"/></r>
        </p>
      </e>
    </pardef>

<pardef n="/de__det"><!--MG: Inclou contracció amb articles-->
      <e r="LR"> 
	<p>
	  <l>de</l>
	  <r>de</r>
	</p>
	<par n="massa__det"/>
      </e>   
      <e r="RL"> 
	<p>
	  <l><a/>de</l>
	  <r>de</r>
	</p>
	<par n="massa__det"/>
      </e>   
      <e r="LR"> 
	<p>
	  <l>del</l>
	  <r>de</r>
	</p>
	<par n="massa__det"/>
	<p>
	  <l/>
	  <r><j/>el<s n="det"/><s n="def"/><s n="m"/><s n="sg"/></r>
	</p>
      </e>
      <e r="LR">
	<p>
	  <l>dels</l>
          <r>de</r>
	</p>
	<par n="massa__det"/>
	<p>
	  <l/>
	  <r><j/>el<s n="det"/><s n="def"/><s n="m"/><s n="pl"/></r>
	</p>
      </e>
    </pardef>

 <pardef n="una_mica_de__det">
      
      <e c="MG: cal afegir marca postgeneració en RL a la 'de'">
        <p>
          <l/>
          <r><s n="det"/><s n="qnt"/><s n="m"/><s n="sg"/></r>
        </p>
      </e>
       <e>
        <p>
          <l/>
          <r><s n="det"/><s n="qnt"/><s n="f"/><s n="sg"/></r>
        </p>
      </e>
 </pardef>

 <pardef n="un/s_quants__det">
      
      <e>
        <p>
          <l>s<b/>quants</l>
          <r>s<b/>quants<s n="det"/><s n="qnt"/><s n="m"/><s n="pl"/></r>
        </p>
      </e>
       <e>
        <p>
          <l>es<b/>quantes</l>
          <r>s<b/>quants<s n="det"/><s n="qnt"/><s n="f"/><s n="pl"/></r>
        </p>
      </e>

    </pardef>

<e lm="algun"><i>algun</i><par n="bastant__det"/></e>
<e lm="bastant"><i>bastant</i><par n="bastant__det"/></e>
<e lm="cada"><i>cada</i><par n="cada__det"/></e>
<e lm="cap"><i>cap</i><par n="cada__det"/></e>
<e lm="diversos"><i>divers</i><par n="divers__det"/></e>
<e lm="gaire"><i>gaire</i><par n="gaire__det"/></e>
<e lm="l'altre"><i/><par n="/l'altre__det"/></e>
<e lm="massa"><i>massa</i><par n="massa__det"/></e>
<e lm="menys"><i>menys</i><par n="massa__det"/></e>
<e lm="més"><i>més</i><par n="massa__det"/></e>
<e lm="molt"><i>molt</i><par n="bastant__det"/></e>
<e lm="poc"><i>po</i><par n="po/c__det"/></e>
<e lm="prou"><i>prou</i><par n="massa__det"/></e>
<e lm="qualsevol" c="i què passa amb 'un dia qualsevol' - seria més aviat adj"><i>quals</i><par n="quals/evol__det"/></e>
<e lm="quant"><i>quant</i><par n="quant__det"/></e>
<e lm="uns quants"><i>un</i><par n="un/s_quants__det"/></e>
<e lm="quin"><i>quin</i><par n="quant__det"/></e>
<e lm="tal"><i>tal</i><par n="tal__det"/></e>
<e lm="tant"><i>tant</i><par n="bastant__det"/></e>
<e lm="una mica de"><i>una<b/>mica<b/>de</i><par n="una_mica_de__det"/></e>
<e lm="un altre"><i>un</i><par n="un/_altre__det"/></e>
<e lm="la majoria de"><i>la<b/>majoria<b/></i><par n="/de__det"/></e>
